臺灣高雄地方法院刑事判決　　　　　　　 96年度訴緝字第8號
公　訴　人　臺灣高雄地方法院檢察署檢察官
被　　　告　甲○○
上列被告因偽造文書等案件，經檢察官提起公訴（94年度偵字第
21563號），本院判決如下：
    主  文
甲○○連續意圖為自己不法之利益，以無線方式，盜用他人電信
設備通信，處有期徒刑拾月。
如附表所示之偽造署押，均沒收。
    事  實
一、甲○○基於意圖為自己不法所有及偽造文書之概括犯意，於
    民國94年8 月12日偽以「吳翊琳」名義填載履歷表後，前往
    高雄巿三民區○○○路533 號「新歡美容名店」應徵美容助
    理工作，且為取信於人，於同年月13日，在上址，分別於切
    結書及女工夜間工作同意書上偽簽「吳翊琳」署名並按捺指
    印，足生損害於吳翊琳。嗣經該店同意僱用，即於同年月14
    日12時左右，利用上班之機會，竊取店內會計楊紫婷所有皮
    包1 只【內有身分證、駕照、行照、支票各1 張、信用卡10
    張、金融卡5 張、NOKIA 牌6230型手機1支 （含0000000000
    號SIM 卡）、三星牌E808型手機1 支及現金新台幣（下同）
    2 萬元】，得手後逃逸。楊紫婷發現財物失竊，旋向和信電
    信公司申請將0000000000號停話，詎甲○○竟冒楊紫婷名義
    打電話予和信電信公司申請復話後，迄至同日18時17分許止
    ，使用上開竊得之NOKIA 牌6230型手機盜打使用0000000000
    號門號，致使和信電信公司誤認甲○○有權使用而提供電信
    服務，以此方式詐得免付通話費之不法利益。隨於同年月19
    日、26日，先後持上開竊得之NOKIA 牌6230型手機1 支、三
    星牌E808型手機1 支，前往高雄縣鳳山市○○路106 之1 號
    「得訊速通訊行」，分別以4800元、4700元之代價，將該手
    機出售予不知情之通訊行負責人林金燕，並偽以「楊紫婷」
    名義填寫中古行動電話買賣交換之切結聲明書2 紙並按捺指
    印，以取信於林金燕。復於同年月19日，持竊得之楊紫婷身
    分證，前往高雄巿苓雅區○○○路238 號遠傳電信公司成功
    門巿，在和信、遠傳電信公司行動電話服務申請書上，偽造
    「楊紫婷」署名後，持向不知情之店員葉吉祥申請辦理0000
    000000號、0000000000號行動電話門號，致葉吉祥陷於錯誤
    而交付上開行動電話SIM 卡2 張予甲○○，足生損害於楊紫
    婷、和信、遠傳電信公司對電信管理之正確性；甲○○承前
    犯意，於同年月27日偽以「楊紫婷」名義填載履歷表後，前
    往高雄巿新興區○○○路378 號「丘比特美容名店」應徵美
    容師，足生損害於楊紫婷。嗣經該店同意僱用，即於同年月
    28日11時許，利用上班時間，竊取史文斌所有之皮包1 只（
    內有身分證、駕照、行照、富邦信用卡、萬泰銀行現金卡）
    及陳小惠所有行動電話2 支（分別為GPLUS 牌G910型、K887
    型），得手後，旋於當日傍晚，，持上開竊得之GPLUS 牌G9
    10型、K887型行動電話，前往高雄縣鳳山巿中山路133 號「
    高賢電信聯盟店」，以2000元之代價，出售該手機予知情之
    王威茗（另為緩起訴處分）。嗣經楊紫婷報警後循線查獲並
    扣得上開GPLUS 牌G910型、K887型行動電話2 支（已發還陳
    小惠）。
二、案經楊紫婷、史文斌、陳小惠訴由高雄巿政府警察局三民第
    一分局移送台灣高雄地方法院檢察署檢察官偵查起訴。
    理  由
一、上開犯罪事實業據被告甲○○於本院審理中坦承不諱，核與
    證人楊金燕、史文斌、陳小惠於警訊中及證人楊紫婷、王威
    茗於警訊及偵查中證述之內容相符，復有中古行動電話買賣
    交換之切結聲明書2 紙、履歷表2 紙、女工夜間工作同意書
    1 紙、0000000000號行動電話雙向通聯紀錄1 份、和信、遠
    傳電信公司行動電話服務申請書各1 紙、贓物認領保管單1
    張在卷可查，罪證明確，被告犯行堪以認定。
二、查被告行為後，刑法於民國94年2 月2 日公布，於95年7 月
    1 日施行，其中修正第2 條、第33條、第47條、第55條、第
    56條之規定，罰金罰鍰提高標準條例第2 條亦因應刪除。按
    行為後法律有變更者，適用行為時之法律，但行為後之法律
    有利於行為人者，適用最有利於行為人之法律，現行刑法第
    2 條第1 項訂有明文。此條規定乃與刑法第1 條罪刑法定主
    義契合，係規範行為後法律變更所生新舊法律比較適用之準
    據法，是刑法第2 條本身雖經修正，但刑法第2 條既屬適用
    法律之準據法，本身尚無比較新舊法之問題，應一律適用裁
    判時之現行刑法第2 條規定以決定適用之刑罰法律，先予辨
    明。又以本次刑法修正之比較新舊法，應就罪刑有關之共犯
    、未遂犯、想像競合犯、牽連犯、連續犯、結合犯，以及累
    犯加重、自首減輕暨其他法定加減原因（如身分加減）與加
    減例等一切情形，綜其全部罪刑之結果而為比較，最高法院
    95年5 月23日著有95年度第8 次刑庭會議決議可資參照。經
    查，被告行為後，刑法施行法第1 條之1 亦已於95年6 月14
    日增訂公布，於95年6 月16日生效施行，該條規定：「中華
    民國94年1 月7 日刑法修正施行後，刑法分則編所定罰金之
    貨幣單位為新臺幣。94年1 月7 日刑法修正時，刑法分則編
    未修正之條文定有罰金者，自94年1 月7 日刑法修正施行後
    ，就其所定數額提高為30倍。但72年6 月26日至94年1 月7
    日新增或修正之條文，就其數額提高為3 倍。」，查本件論
    罪科刑之條文中，刑法第320 條第1 項、第339 條第1 項、
    第2 項均為72年6 月25日以前即已制訂生效、72年6 月26
    至94年1 月7 日均未曾修正、且條文中定有罰金規定之條文
    ，於95年7 月1 日即94年1 月7 日刑法修正施行後，固應依
    刑法施行法第1 之1 條規定，改以新臺幣計算罰金數額，且
    提高罰金數額至30倍，則刑法第320 條第1 項所定罰金刑之
    最高額為新台幣15000 元，第339 條第1 項、第2 項則均為
    30000 元；然被告行為時，依刑法第320 條第1 項、第339
    條、罰金罰鍰提高標準條例第1 條、現行法規所定貨幣單位
    折算新臺幣條例第2 條規定，罰金數額則係以銀元（以新臺
    幣元之3 倍折算）計算、提高為2 倍至10倍，則刑法第320
    條第1 項所定罰金刑之最高額亦為新台幣15000 元，第339
    條亦為30000 元。況倘於個案中宣告罰金刑時，依修正前刑
    法第33條第5 款規定，罰金最低額可為銀元1 元（即新臺幣
    3 元），然依修正後刑法第33條第5 款規定，罰金最低額則
    為新臺幣1000元，此種行為後法律有變更之情形，比較結果
    ，行為後之法律並無較有利於行為人可言。另被告於行為後
    ，刑法第55條、第56條亦已於94年1 月7 日修正公布，刪除
    相關牽連犯及連續犯之規定，並自95年7 月1 日施行，比較
    修正前之舊法與修正後之新法，認新法均非有利於被告，均
    應依修正後刑法第2 條第1 項前段之規定，適用修正前之舊
    法。
三、核被告所為，係犯刑法第320 條第1 項竊盜罪、同法第216
    條、第210 條之行使偽造私文書罪、同法第339 條第1 項詐
    欺取財罪及電信法第56條第1 項盜用他人電信設備通信罪。
    被告偽造「吳翊琳」、「楊紫婷」署押之行為係偽造私文書
    之階段行為，其於偽造私文書後復持以行使，偽造私文書之
    低度行為，應為行使之高度行為所吸收，均不另論罪。被告
    先後多次竊盜、行使偽造私文書、盜用他人電信設備通信犯
    行，時間緊接，手段相同，所犯係犯罪構成要件相同之罪，
    顯係基於概括犯意反覆為之，均應依修正前刑法第56條之規
    定，以連續犯論以一罪，並加重其刑。又被告所犯上開4 罪
    間，有方法結果之牽連關係，應依修正前刑法第55條規定從
    一重之電信法第56條第1 項盜用他人電信設備通信罪論處。
    至被告所偽造如附表所示之「吳翊琳」、「楊紫婷」署押，
    應依刑法第219 條規定宣告沒收之。
四、又本件被告所犯係死刑、無期徒刑、最輕本刑為3 年以上有
    期徒刑以外之罪，其於準備程序中就被訴事實為有罪之陳述
    ，經法官告知簡式審判程序之旨，並聽取公訴人、被告之意
    見後，本院認為適宜由受命法官獨任進行簡式審判程序，附
    予敘明。
據上論斷，應依刑事訴訟法第273 條之1 第1 項、第299 條第1
項前段、電信法第56條、刑法第2 條第1 項前段、第11條、修正
前刑法第216 條、第210 條、第320 條第1 項、第339 條第1 項
、第219 條、第56條、第55條，修正前罰金罰鍰提高標準條例第
1條 前段，判決如主文。
中　　華　　民　　國　　96　　年　　1　　月　　31 　　日
                  刑事第七庭    法　官  林俊寬
以上證明與原本無異。
如不服本判決，應於判決送達後10日內，向本院提出上訴狀。
中　　華　　民　　國　　96　　年　　1　　月　　31 　　日
                                書記官  林香如
附錄法條：
電信法第56條第1項:
意圖為自己或第三人不法之利益，以有線、無線或其他電磁方式
，盜接或盜用他人電信設備通信者，處五年以下有期徒刑，得併
科新台幣一百五十萬元以下罰金。
中華民國刑法
第  210 條
偽造、變造私文書，足以生損害於公眾或他人者，處五年以下有
期徒刑。
第  216 條
行使第二百十條至第二百十五條之文書者，依偽造、變造文書或
登載不實事項或使登載不實事項之規定處斷。
第  320 條第1項
意圖為自己或第三人不法之所有，而竊取他人之動產者，為竊
盜罪，處五年以下有期徒刑、拘役或五百元以下罰金。
第  339 條
意圖為自己或第三人不法之所有，以詐術使人將本人或第三人
之物交付者，處五年以下有期徒刑、拘役或科或併科一千元以
下罰金。
以前項方法得財產上不法之利益或使第三人得之者，亦同。
前二項之未遂犯罰之。
附表：
  ┌───┬─────────┬────────────┐
  │編號  │文書名稱          │偽造署押對象及數量      │
  ├───┼─────────┼────────────┤
  │一    │履歷表            │吳翊琳署名1枚           │
  ├───┼─────────┼────────────┤
  │二    │履歷表            │楊紫婷署名1枚           │
  ├───┼─────────┼────────────┤
  │三    │切結書            │吳翊琳署名及指印各2枚   │
  ├───┼─────────┼────────────┤
  │四    │女工夜間工作同意書│吳翊琳署名2枚及指印4枚  │
  ├───┼─────────┼────────────┤
  │五    │中古行動電話買賣交│楊紫婷署名及指印各4枚   │
  │      │換之切結聲明書    │                        │
  ├───┼─────────┼────────────┤
  │六    │遠傳電信公司行動電│楊紫婷署名2枚           │
  │      │話服務申請書      │                        │
  ├───┼─────────┼────────────┤
  │七    │和信電信公司行動電│楊紫婷署名1枚           │
  │      │話服務申請書      │                        │
  └───┴─────────┴────────────┘
